【裁判字號】    98,易,212
【裁判日期】    980430
【裁判案由】    詐欺
【裁判全文】
台灣雲林地方法院刑事判決
公  訴  人  台灣雲林地方法院檢察署檢察官
被      告  乙○○
上列被告因詐欺案件，經檢察官提起公訴（97年度偵字第3874
號），並追加起訴（98年度偵字第1525號），本院合議庭裁定由
受命法官獨任行簡式審判程序，並判決如下︰
    主  文
乙○○所犯罪名及處罰，詳如附表四「所犯罪名及處罰」欄所示
，應執行有期徒刑參年陸月。
    事  實
一、乙○○分別於民國（下同）95年1 月20日、95年11月10日，
    在其雲林縣北港鎮○○路128 之2 號住處，召集如附表一、
    二所示之民間互助會，並以自己為會首，會員連同會首均為
    31名，會款新台幣（下同）10,000元。乙○○竟意圖為自己
    不法所有，基於概括犯意，在附表一編號04、05、06所示時
    間，並另行起意，分別於附表一編號10、11、21、24、附表
    二編號02、06、09、10、12、13、14所示時間，利用各該次
    標會時間並無會員到場之情況，未填寫標單，而分別向各會
    員隨意騙稱某某會員以上述附表編號所示標息，得標（被冒
    標之會員姓名不明），致使各會員陷於錯誤，因而交付會款
    ，詐得上述附表編號所示金額款項，總計3,587,000 元。
二、案經蘇祥德、鐘裘玟、李素真訴請台灣雲林地方法院檢察署
    檢察官偵查起訴，並經檢察官追加起訴。
    理  由
一、本件被告所犯為死刑、無期徒刑、最輕本刑為三年以上有期
    徒刑以外之罪，其於準備程序中就被訴事實為有罪陳述，經
    法官告知簡式審判程序之旨，並聽取公訴人、被告意見後，
    本院決定由受命法官獨任進行簡式審判程序，在此先行說明
    。又檢察官主張之犯罪事實及罪名，以98年3 月19日補充理
    由書、98年3月25日追加起訴書為準，在此一併說明。
二、被告乙○○對於上開犯罪事實坦白承認，並有蘇麗昇、鐘裘
    玟、何建興、陳清安、蔡天生、黃國村、侯全成、吳振源、
    李振通、黃永富、蘇庭芬、蘇庭茂、陳瑞源、陳威光、徐繼
    周、李素真、楊興宗、李國良、陳委辰、王智苑、郭麗芳、
    蘇祥德、陳威光、陳宏志、何振榮、謝玉鳳、陳柯素吟之警
    詢筆錄，以及互助會單影本2 份可以佐證，事實已經可以認
    定。
三、論罪科刑：
  (一)【新舊法比較】行為後法律有變更者，適用行為時之法律。
    但行為後之法律有利於行為人者，適用最有利於行為人之法
    律，現行刑法第2條第1項定有明文。中華民國刑法於94年1
    月7日修正，於94年2月2日公布，並於被告行為後之95 年7
    月1 日施行。是本件被告所為14次冒標行為，其中附表一編
    號04、05、06所示行為之後，法律已有變更。現行刑法第2
    條第1 項之規定，係規範行為後法律變更所生新舊法律比較
    適用之準據法，於新刑法施行後，應適用新刑法第2 條第1
    項之規定，為「從舊從輕」之比較。此外，本案有部分之刑
    法條文無庸比較，另有部分條文應為新舊法比較，就無庸比
    較之理由及就新舊法比較之結果，均詳如附表三所示。
  (二)被告各次的冒標行為，均觸犯刑法第339 條第1 項詐欺取財
    罪。又民法於89年4 月21日修正公布時增訂關於合會之規定
    ，自同年5 月5 日施行，其中第709 條之1 第1 項規定「稱
    合會者，謂由會首邀集2 人以上為會員，互約交付會款及標
    取合會金之契約。其僅由會首與會員為約定者，亦成立合會
    。」第709 條之7 第1 、2 、3 項規定「會員應於每期標會
    後3 日內交付會款。」「會首應於前項期限內，代得標會員
    收取會款，連同自己之會款，於期滿之翌日前交付得標會員
    。逾期未收取之會款，會首應代為給付。」「會首依前項規
    定收取會款，在未交付得標會員前，對其喪失、毀損，應負
    責任。但因可歸責於得標會員之事由致喪失、毀損者，不在
    此限。」第709 條之9 第1 、2 項規定「因會首破產、逃匿
    或有其他事由致合會不能繼續進行時，會首及已得標會員應
    給付之各期會款，應於每屆標會期日平均交付於未得標之會
    員。但另有約定者，依其約定。」「會首就已得標會員依前
    項規定應給付之各期會款，負連帶責任。」從而，在上開條
    文施行後，有關民間互助會的性質，不再只是會首與會員間
    之債權債務關係，會員相互間也有債權債務關係，而會首不
    管是向死會會員收取會款，或是向活會會員收取會款，都只
    是代會員收取會款而已，因此，會首冒名標會，對於死會會
    員或活會會員而言，都是詐欺取財的行為。此外，被告每次
    冒標，是以一個冒標行為同時對於各死會、活會會員詐取財
    物，為想像競合犯，應只論以一個詐欺取財罪。再者，被告
    先後所為附表編號04、05、06的行為，法律規定的犯罪構成
    要件相同，時間緊接，手法也相同，足以認為被告在第1 次
    行為前，就有多次實施的概括犯意，是連續犯，應依修正前
    刑法第56條規定，論以1 個罪，並依法加重其刑。就此部分
    連續詐欺取財犯行，與其餘各次詐欺取財犯行，犯意各別，
    行為也各自獨立，應分別論罪、合併處罰。
  (三)法官審酌被告雖曾因酒醉駕車案件，經法院判處拘役50日，
    於96年3 月27日易科罰金執行完畢，惟無其他犯罪前科，然
    而，被告從95年4 月到96年10月的一年半時間內，就冒標了
    14 次 ，詐得金額高達3,587,000 元，可以說對高度信賴他
    的人深深欺騙、盡力詐取，絲毫不考慮這些被害人是否能承
    受得了這樣的財產上損害、精神上折磨，而被告雖然在事後
    對一部分會員局部清償，然而相對於其所詐騙的款項，清償
    的金額都很小（蘇庭茂15萬元、陳威光1 萬元、徐繼周6 萬
    元、陳清安5 萬元，何建興2 萬元、李國良3 萬元），有和
    解協議書、和解同意書、還款證明書等在卷可證，從而，分
    別量處如附表四所示之刑。又被告關於附表一編號04、05、
    06、10、11、附表二編號02、06所示犯行，其犯罪時間在96
    年4 月24日之前，合乎減刑條件，依中華民國九十六年罪犯
    減刑條例第2 條第1 項第3 款、第7 條規定，減其宣告刑一
    半，均如附表四所示，並定應執行刑為有期徒刑3 年6 月。
四、適用的法律：(一)刑事訴訟法第273 條之1 第1 項、第284 條
    之1 、第299 條第1 項前段，(二)刑法第2 條第1 項前段、第
    339 條第1 項、第55條，修正前刑法第56條、第51條第5 款
    ，(三)刑法施行法第1 條之1 ，(四)中華民國九十六年罪犯減刑
    條例第2 條第1 項第3 款、第7 條。
本案經檢察官李文潔偵查起訴，並經檢察官甲○○追加起訴、到
庭執行職務。
中    華    民    國    98    年    4     月    30    日
                  刑事第三庭    法  官  林  輝  煌
以上正本證明與原本無異。
如不服本判決，應於送達後10日內向本院提出上訴狀（須附繕本
），上訴於台灣高等法院台南分院。上訴書狀應敘述具體理由。
上訴書狀未敘述上訴理由者，應於上訴期間屆滿後20日內補提理
由書（須附繕本）於本院。（切勿逕送台灣高等法院台南分院）
告訴人或被害人對於本判決如有不服，而請求檢察官上訴者，其
上訴期間之計算以檢察官收受判決正本之日期為準。
                                書記官  王  淑  美
中    華    民    國    98    年    4     月    30    日
附錄本案論罪科刑法條全文：
中華民國刑法
第339條
意圖為自己或第三人不法之所有，以詐術使人將本人或第三人之
物交付者，處五年以下有期徒刑、拘役或科或併科一千元以下罰
金。
以前項方法得財產上不法之利益或使第三人得之者，亦同。
前二項之未遂犯罰之。
附表一
（第一會，95年1 月20日起至97年1 月20日止，31會，內標制，
會金10,000元，每月20日19時在雲林縣北港鎮○○里○○路128
之2 號乙○○住處開標，每年的1 、5 、9 月的每月5 日各加標
1 次）
┌─┬────┬───┬────┬──┬────────────┐
│編│開標日期│標  息│得標者（│剩餘│冒標詐欺所得款項        │
│號│        │（元）│括弧內之│活會│【計算式：會款×（死會會│
│  │        │      │姓名為實│人數│員人數－會首）＋（借款－│
│  │        │      │際會員之│    │標息）×活會人數（含被冒│
│  │        │      │姓名）  │    │名會員）】              │
├─┼────┼───┼────┼──┼────────────┤
│01│95.01.20│    0 │乙○○  │30  │                        │
│  │        │      │（會首）│    │                        │
├─┼────┼───┼────┼──┼────────────┤
│02│95.02.20│1,800 │黃永富  │29  │                        │
│  │        │      │        │    │                        │
├─┼────┼───┼────┼──┼────────────┤
│03│95.03.20│1,700 │李振通  │28  │                        │
│  │        │      │        │    │                        │
├─┼────┼───┼────┼──┼────────────┤
│04│95.04.20│1,300 │冒標    │28  │10,000元×2 ＋8,700 元×│
│  │        │      │        │    │28＝263,600元           │
├─┼────┼───┼────┼──┼────────────┤
│05│95.05.05│1,500 │冒標    │28  │10,000元×2 ＋8,500 元×│
│  │        │      │        │    │28＝258,000 元          │
├─┼────┼───┼────┼──┼────────────┤
│06│95.05.20│1,500 │冒標    │28  │10,000元×2 ＋8,500 元×│
│  │        │      │        │    │28＝258,000 元          │
├─┼────┼───┼────┼──┼────────────┤
│07│95.06.20│  800 │蔡天生  │27  │                        │
│  │        │      │        │    │                        │
├─┼────┼───┼────┼──┼────────────┤
│08│95.07.20│1,400 │郭麗芳  │26  │                        │
│  │        │      │        │    │                        │
├─┼────┼───┼────┼──┼────────────┤
│09│95.08.20│1,200 │王智苑  │25  │                        │
│  │        │      │        │    │                        │
├─┼────┼───┼────┼──┼────────────┤
│10│95.09.05│1,500 │冒標    │25  │10,000元×5 ＋8,500 元×│
│  │        │      │        │    │25＝262,500 元          │
├─┼────┼───┼────┼──┼────────────┤
│11│95.09.20│1,600 │冒標    │25  │10,000元×5 ＋8,400 元×│
│  │        │      │        │    │25＝260,000 元          │
├─┼────┼───┼────┼──┼────────────┤
│12│95.10.20│1,300 │郭麗芳  │24  │                        │
│  │        │      │        │    │                        │
├─┼────┼───┼────┼──┼────────────┤
│13│95.11.20│1,300 │黃國村  │23  │                        │
│  │        │      │        │    │                        │
├─┼────┼───┼────┼──┼────────────┤
│14│95.12.20│1,400 │侯全成  │22  │                        │
│  │        │      │        │    │                        │
├─┼────┼───┼────┼──┼────────────┤
│15│96.01.05│1,500 │陳委辰  │21  │                        │
│  │        │      │        │    │                        │
├─┼────┼───┼────┼──┼────────────┤
│16│96.01.20│1,800 │陳威光  │20  │                        │
│  │        │      │        │    │                        │
├─┼────┼───┼────┼──┼────────────┤
│17│96.02.20│1,600 │陳瑞源  │19  │                        │
│  │        │      │        │    │                        │
├─┼────┼───┼────┼──┼────────────┤
│18│96.03.20│1,800 │蘇裕盛  │18  │                        │
│  │        │      │        │    │                        │
├─┼────┼───┼────┼──┼────────────┤
│19│96.04.20│1,800 │陳盈伶  │17  │                        │
│  │        │      │        │    │                        │
├─┼────┼───┼────┼──┼────────────┤
│20│96.05.05│1,800 │蘇宣樺  │16  │                        │
│  │        │      │        │    │                        │
├─┼────┼───┼────┼──┼────────────┤
│21│96.05.20│1,800 │冒標    │16  │10,000元×14＋8,200 元×│
│  │        │      │        │    │16＝271,200 元          │
├─┼────┼───┼────┼──┼────────────┤
│22│96.06.20│1,900 │吳振源  │15  │                        │
│  │        │      │        │    │                        │
├─┼────┼───┼────┼──┼────────────┤
│23│96.07.20│2,000 │李國良  │14  │                        │
│  │        │      │        │    │                        │
├─┼────┼───┼────┼──┼────────────┤
│24│96.08.20│2,100 │冒標    │14  │10,000元×16＋7,900 元×│
│  │        │      │        │    │14＝270,600 元          │
├─┼────┼───┼────┼──┼────────────┤
│25│96.09.05│2,000 │何思柔（│13  │                        │
│  │        │      │鐘裘玟）│    │                        │
├─┼────┼───┼────┼──┼────────────┤
│26│96.09.20│2,100 │蘇子傑（│12  │                        │
│  │        │      │蘇麗昇）│    │                        │
├─┴────┴───┴────┴──┴────────────┤
│第一會冒標所得金額合計：1,843,900元                           │
├───────────────────────────────┤
│活會會員姓名：鐘裘玟、何建興、陳清安、陳清安、蘇庭芬、蘇庭茂、│
│蘇庭茂、徐繼周、李素真、楊興宗、蘇祥德、蘇祥德，共12會活會。  │
└───────────────────────────────┘
附表二
（第二會，95年11月10日起至97年11月10日止，31會，內標制，
會金10,000元，每月10日19時在雲林縣北港鎮○○里○○路128
之2 號乙○○住處開標，每年的2 、6 、10月的每月25日各加標
1次）
┌─┬────┬───┬────┬──┬────────────┐
│編│開標日期│標  息│得標者（│剩餘│冒標詐欺所得款項        │
│號│        │（元）│括弧內之│活會│【計算式：會款×（死會會│
│  │        │      │姓名為實│人數│員人數－會首）＋（借款－│
│  │        │      │際會員之│    │標息）×活會人數（含被冒│
│  │        │      │姓名）  │    │名會員）】              │
├─┼────┼───┼────┼──┼────────────┤
│01│95.11.10│    0 │乙○○  │30  │                        │
│  │        │      │（會首）│    │                        │
├─┼────┼───┼────┼──┼────────────┤
│02│95.12.10│1,800 │冒標    │30  │10,000元×0 ＋8,200 元×│
│  │        │      │        │    │30＝246,000 元          │
├─┼────┼───┼────┼──┼────────────┤
│03│96.01.10│1,500 │李振通  │29  │                        │
│  │        │      │        │    │                        │
├─┼────┼───┼────┼──┼────────────┤
│04│96.02.10│2,200 │王月玲（│28  │                        │
│  │        │      │陳委辰）│    │                        │
├─┼────┼───┼────┼──┼────────────┤
│05│96.02.25│1,400 │何振榮  │27  │                        │
│  │        │      │        │    │                        │
├─┼────┼───┼────┼──┼────────────┤
│06│96.03.10│2,000 │冒標    │27  │10,000元×3 ＋8,000 元×│
│  │        │      │        │    │27＝246,000 元          │
├─┼────┼───┼────┼──┼────────────┤
│07│96.04.10│1,800 │黃國村  │26  │                        │
│  │        │      │        │    │                        │
├─┼────┼───┼────┼──┼────────────┤
│08│96.05.10│1,600 │王智苑  │25  │                        │
│  │        │      │        │    │                        │
├─┼────┼───┼────┼──┼────────────┤
│09│96.06.10│2,000 │冒標    │25  │10,000元×5 ＋8,000 元×│
│  │        │      │        │    │25＝250,000 元          │
├─┼────┼───┼────┼──┼────────────┤
│10│96.06.25│2,100 │冒標    │25  │10,000元×5 ＋7,900 元×│
│  │        │      │        │    │25＝247,500 元          │
├─┼────┼───┼────┼──┼────────────┤
│11│96.07.10│2,100 │陳委辰  │24  │                        │
│  │        │      │        │    │                        │
├─┼────┼───┼────┼──┼────────────┤
│12│96.08.10│2,200 │冒標    │24  │10,000元×6 ＋7,800 元×│
│  │        │      │        │    │24＝247,200 元          │
├─┼────┼───┼────┼──┼────────────┤
│13│96.09.10│1,800 │冒標    │24  │10,000元×6 ＋8,200 元×│
│  │        │      │        │    │24＝256,800 元          │
├─┼────┼───┼────┼──┼────────────┤
│14│96.10.10│2,100 │冒標    │24  │10,000元×6 ＋7,900 元×│
│  │        │      │        │    │24＝249,600 元          │
├─┴────┴───┴────┴──┴────────────┤
│第二會冒標所得金額合計：1,743,100元                           │
├───────────────────────────────┤
│活會會員姓名：蘇麗昇、蘇麗昇、陳清安、陳清安、蔡天生、何建興、│
│鐘裘玟、鐘裘玟、李素真、蘇祥德、蘇祥德、林小華（蘇祥德）、吳振│
│源、蘇庭茂、蘇玉琴（蘇庭茂）、陳瑞源、陳威光、陳盈伶（陳威光）│
│、李國良、陳宏志、徐繼周、蘇庭芬、蘇景亮（謝玉鳳）、陳柯素吟，│
│共24會活會。                                                  │
└───────────────────────────────┘
附表三
┌────────┬────────┬────────┬────────┐
│法        條    │修正前規定      │修正後規定      │新舊法之適用    │
├────────┼────────┼────────┼────────┤
│刑法第339 條第1 │刑法第33條第5款 │刑法第33條第5款 │(一)適用舊法。    │
│項法定本刑關於罰│規定：「罰金：1 │規定：「罰金：新│(二)本件被告所犯刑│
│金刑最低額部分：│元以上。」      │台幣1,000元以上 │法第339 條第1項 │
│刑法第33條第5款 │                │，以百元計算之。│之詐欺取財罪，為│
│                │                │」              │刑法分則編未修正│
│                │                │                │之條文而定有罰金│
│                │                │                │刑（銀元1,000 元│
│                │                │                │以下）者，其法定│
│                │                │                │刑罰金最低額部分│
│                │                │                │，經比較新舊法結│
│                │                │                │果，修正後刑法第│
│                │                │                │33條第5款所定罰 │
│                │                │                │最低額較舊法所定│
│                │                │                │罰金最低額為重，│
│                │                │                │自以修正前刑法較│
│                │                │                │有利於被告。    │
├────────┼────────┼────────┼────────┤
│刑法第339 條第1 │1.罰金罰鍰提高標│刑法施行法第1 條│查刑法第339條第1│
│項法定本刑關於罰│  準條例第1 條前│之1 規定：「中華│項規定自72年6月 │
│金刑貨幣單位部分│  段規定：「依法│民國94年1 月7 日│26日迄今未修正，│
│                │  律應處罰金、罰│刑法修正施行後，│其罰金之法定刑為│
│                │  鍰者，就其原定│刑法分則編所定罰│「1000元」（貨幣│
│                │  數額得提高為2 │金之貨幣單位為新│單位為「銀元」）│
│                │  倍至10倍。」  │台幣。94年1 月7 │，依罰金罰鍰提高│
│                │2.現行法規所定貨│日刑法修正時，刑│標準條例第1 條前│
│                │  幣單位折算新台│法分則編未修正之│段規定罰金刑提高│
│                │  幣條例第2條規 │條文定有罰金者，│10 倍 ，再依現行│
│                │  定：「現行法規│自94年1 月7 日刑│法規所定貨幣單位│
│                │  所定金額之貨幣│法修正施行後，就│折算新台幣條例規│
│                │  單位為圓、銀元│其所定數額提高為│定折算，即為「新│
│                │  或元者，以新台│30倍。但72年6 月│台幣30,000元」。│
│                │  幣元之3倍折算 │26日至94年1 月7 │又於刑法施行法第│
│                │  之。」        │日新增或修正之條│1 條之1 施行日（│
│                │                │文，就其所定數額│即95年7 月1 日）│
│                │                │提高為3 倍。」  │後，刑法分則所定│
│                │                │                │罰金之貨幣單位改│
│                │                │                │為「新台幣」，就│
│                │                │                │其所定數額提高30│
│                │                │                │倍，罰金額度亦為│
│                │                │                │「新台幣30,000元│
│                │                │                │」，是刑法施行法│
│                │                │                │第1 條之1 施行後│
│                │                │                │，罰金刑貨幣單位│
│                │                │                │雖有「新台幣」之│
│                │                │                │更易，惟適用結果│
│                │                │                │之罰金額度則無二│
│                │                │                │致，就罰金法定刑│
│                │                │                │提高之「刑罰權規│
│                │                │                │範內容」並無利或│
│                │                │                │不利之變更，另揆│
│                │                │                │諸刑法施行法第1 │
│                │                │                │條之1 之立法說明│
│                │                │                │，該條文第2 項係│
│                │                │                │「考量新修正之刑│
│                │                │                │法施行後，不再適│
│                │                │                │用『現行法規所定│
│                │                │                │貨幣單位折算新台│
│                │                │                │幣條例』，為使罰│
│                │                │                │金數額趨於一致，│
│                │                │                │避免衍生新舊法比│
│                │                │                │較適用問題，以緩│
│                │                │                │和實務適用法律之│
│                │                │                │衝擊之前提下，規│
│                │                │                │定第二項如上」，│
│                │                │                │顯見刑法施行法第│
│                │                │                │1 條之1 第2 項增│
│                │                │                │訂後，自無再與「│
│                │                │                │現行法規所定貨幣│
│                │                │                │單位折算新台幣條│
│                │                │                │例」、「罰金罰鍰│
│                │                │                │提高標準條例」比│
│                │                │                │較新舊法適用之必│
│                │                │                │要（參照最高法院│
│                │                │                │96年度台上字第  │
│                │                │                │1464號判決）。  │
├────────┼────────┼────────┼────────┤
│刑法第56條      │連續數行為而犯同│已刪除。        │(一)適用舊法。    │
│連續犯          │一罪名者，以一罪│                │(二)被告於本案係基│
│                │論。但得加重其刑│                │於概括犯意而為詐│
│                │至二分一。      │                │欺取財犯行，依修│
│                │                │                │正前刑法第56條規│
│                │                │                │定，應以一罪論，│
│                │                │                │並加重其刑，於適│
│                │                │                │用新法時應分論併│
│                │                │                │罰，修正後刑法之│
│                │                │                │規定並非較有利於│
│                │                │                │被告，依刑法第2 │
│                │                │                │條第1 項前段規定│
│                │                │                │，仍應適用修正前│
│                │                │                │刑法第56條規定。│
├────────┼────────┼────────┼────────┤
│刑法第51條第5款 │宣告多數有期徒刑│宣告多數有期徒刑│(一)適用舊法。    │
│數罪併罰定應執行│者，於各刑中之最│者，於各刑中之最│(二)修正後刑法第51│
│刑              │長期以上，各刑合│長期以上，各刑合│條第5 款規定並非│
│                │併之刑期以下，定│併之刑期以下，定│較有利於被告，依│
│                │其刑期。但不得逾│其刑期。但不得逾│刑法第2 條第1項 │
│                │20年。          │30年。          │前段規定，適用修│
│                │                │                │正前刑法第51 條 │
│                │                │                │第5 款規定定其應│
│                │                │                │執行之刑，裁判確│
│                │                │                │定前犯數罪，其中│
│                │                │                │一罪在新法施行前│
│                │                │                │者，亦同（最高法│
│                │                │                │院民國95年5月23 │
│                │                │                │日第8次刑事庭會 │
│                │                │                │議決議參照）。  │
└────────┴────────┴────────┴────────┘
附表四
┌──────┬───────────────────────────┐
│犯罪事實    │所犯罪名及處罰                                        │
├──────┼───────────────────────────┤
│附表一編號04│乙○○連續意圖為自己不法之所有，以詐術使人將本人之物交│
│、05、06    │付，處有期徒刑壹年陸月，減為有期徒刑玖月。            │
├──────┼───────────────────────────┤
│附表一編號10│乙○○意圖為自己不法之所有，以詐術使人將本人之物交付，│
│            │處有期徒刑拾月，減為有期徒刑伍月。                    │
├──────┼───────────────────────────┤
│附表一編號11│乙○○意圖為自己不法之所有，以詐術使人將本人之物交付，│
│            │處有期徒刑拾月，減為有期徒刑伍月。                    │
├──────┼───────────────────────────┤
│附表一編號21│乙○○意圖為自己不法之所有，以詐術使人將本人之物交付，│
│            │處有期徒刑拾月。                                      │
├──────┼───────────────────────────┤
│附表一編號24│乙○○意圖為自己不法之所有，以詐術使人將本人之物交付，│
│            │處有期徒刑拾月。                                      │
├──────┼───────────────────────────┤
│附表二編號02│乙○○意圖為自己不法之所有，以詐術使人將本人之物交付，│
│            │處有期徒刑拾月，減為有期徒刑伍月。                    │
├──────┼───────────────────────────┤
│附表二編號06│乙○○意圖為自己不法之所有，以詐術使人將本人之物交付，│
│            │處有期徒刑拾月，減為有期徒刑伍月。                    │
├──────┼───────────────────────────┤
│附表二編號09│乙○○意圖為自己不法之所有，以詐術使人將本人之物交付，│
│            │處有期徒刑拾月。                                      │
├──────┼───────────────────────────┤
│附表二編號10│乙○○意圖為自己不法之所有，以詐術使人將本人之物交付，│
│            │處有期徒刑拾月。                                      │
├──────┼───────────────────────────┤
│附表二編號12│乙○○意圖為自己不法之所有，以詐術使人將本人之物交付，│
│            │處有期徒刑拾月。                                      │
├──────┼───────────────────────────┤
│附表二編號13│乙○○意圖為自己不法之所有，以詐術使人將本人之物交付，│
│            │處有期徒刑拾月。                                      │
├──────┼───────────────────────────┤
│附表二編號14│乙○○意圖為自己不法之所有，以詐術使人將本人之物交付，│
│            │處有期徒刑拾月。                                      │
└──────┴───────────────────────────┘


司法院資訊處製作；財團法人民間司法改革基金會備份。
